# Sander Luís Ferreira Garcia

\_\_\_\_\_

Data de Nascimento: 30/11/1986 E-mail: <u>sanderlfg@gmail.com</u>

LinkedIn: www.linkedin.com/in/sander-garcia

Github: <a href="https://sandergarcia.github.io/">https://sandergarcia.github.io/</a>

#### Resumo

Sou Analista de Dados e especialista em Gestão Estratégica de Negócios, possuo formação como Bacharel em Administração pela Universidade Anhembi Morumbi. Há mais de 10 anos atuo no mercado de tecnologias sempre trazendo as melhores informações para tomada de decisões.

Possuo amplo conhecimento em processos de análise de dados, Data Warehouse, ETL, PowerBI, mapeamento de processos, procedimentos e aplicação de métodos e metodologias de gestão como Ballanced Scorecard, OKR, SMART, PDCA, Scrum, Agile, Gerenciamento de Projetos, dentre outros.

Já atuei e desenvolvi vários projetos os quais destaco Sistema de Business Intelligence, Sistema de Rastreamento de Requisitos, Mapeamento de Cadeia de Valor, Sistema de Gestão de Qualidade de Software, implantação e treinamento de equipes em processos e ferramentas.

O conhecimento adquirido ao longo dos anos me permite entender e compreender as necessidades de forma fácil e atuar em conjunto com equipes multidisciplinares e multicultural com foco em resultados.

\_\_\_\_

## **Experiências**

Memory Projetos e Des. de Sistemas • Belo Horizonte/MG • 10/2020 - Atual

Software para Gestão Pública Contato: (31)2126-6388

Cargo: Analista de Dados

- Apoio na coordenação, definindo e implementando estratégias;
- Elaboração, implementação, análise e acompanhamento de indicadores;
- Elaboração e análise de relatórios de gestão;
- Análise de banco de dados;
- Desenho de ferramenta de gestão em Figma;
- Desenvolvimento de Aplicação Web para Análise de Dados;
- Desenvolvimento e implantação de PowerBI;
- Criação de ferramenta de Business Intelligence (Painel do Gestor).

**Memory Projetos e Des. de Sistemas** - Belo Horizonte/MG - 12/2016 – 08/2018 Software para Gestão Pública

Contato: (31)2126-6388

#### Cargo: Analista de Controle de Qualidade

- Reestruturação, monitoramento, documentação e controle de processo de comunicação, gestão de mudanças, resolução de gargalos e apoio à execução;
- Elaboração de especificações de sistemas internos;
- Treinamento para formação de testadores de software;
- Realização de testes em produtos (softwares) internos e externos.

# Memory Projetos e Des. de Sistemas - Belo Horizonte/MG - 02/2015 - 12/2016

Software para Gestão Pública

Contato: (31)2126-6388

# Cargo: Suporte Atendimento ao Cliente

- Testes finais para liberações de versões de produtos comerciais;
- Identificação de desvios de funcionamento do sistema de administração pública;
- Suporte de atendimento em Contabilidade.

# Prefeitura Municipal - Campo Belo/MG - 07/2010 - 12/2014

Organização Governamental Contato: (35)3831-7900

# Cargo: Coordenador de Serviços Financeiros / Gestor Financeiro (Siconv)

- Elaboração de estudos de desempenho, acompanhamento dos resultados através do desenvolvimento de análises, elaboração de apresentações gerenciais para a alta liderança;
- Apoio no ciclo de planejamento de distribuição de serviços financeiros;
- Sugestões de melhorias na estratégia de distribuição, através do acompanhamento e comparativos mensais;
- Realização, execução e controle de planilhas e relatórios de contabilidade e finanças;
- Análise de contas patrimoniais, lançamentos e fechamentos fiscais, execução de baixas de recebimento, revisão das movimentações bancárias, soluções de pendências, organização de documentações referentes à contabilidade.

## Formação

 MBA em Gestão Estratégica de Negócios - FMU Complexo Educacional Data de Conclusão: 06/2020

- Bacharel em Administração - Universidade Anhembi Morumbi

Data de Conclusão: 12/2018

Programador Web - Universidade Aberta Integrada

Data de Conclusão: 07/2017

\_\_\_\_\_

#### **Idiomas**

Inglês - Nível Técnico

\_\_\_\_\_

# Capacitação e Certificações

- Gerenciamento Ágil de Projetos com Scrum Massimus 4h
- Curso SQL Softblue 40h
- Curso Design Thinking Universidade Anhembi Morumbi 10h
- Curso Consultoria de Execução Administradores Premium 8h
- Curso Gestão de Projetos Administradores Premium 6h
- Curso React Completo Origamid 36h
- Curso UI/UX Design Origamid 36h
- Curso de Design Gráfico para Social Media Design Com Você 20h
- Curso de JavaScript Puro Completo Origamid 40h
- Curso Desenvolvedor Front End Danki Code 40h
- Curso Desenvolvedor Back End Danki Code 40h
- Curso Leadership a Masterclass com Daniel Goleman Key Step Media 9h
- Introdução à Consultoria ABCO 8h
- Curso Negociação e Influência Administradores Premium 60h
- Curso Excelência em Gestão da Qualidade e Metodologia Lean 6 Sigma Udemy
  10h
- Curso Estratégia em Gestão Empresarial ABRAFORDES 20h
- Microsoft Office (Excel, Word, PowerPoint, Power Bl, etc.)

## **Publicações**

 Livro: Manual de Gestão: Seu guia rápido para melhoria dos resultados de sua empresa – Amazon

## Informações adicionais

- CNH: A e B